【裁判字號】    97,交抗,993
【裁判日期】    970829
【裁判案由】    違反道路交通管理處罰條例
【裁判全文】
臺灣高等法院交通事件裁定           97年度交抗字第993號
抗  告  人  陳正博即陳正博建築師事務所
上列抗告人因違反道路交通管理處罰條例案件，不服台灣板橋地
方法院，中華民國97年6月30日所為裁定（97年度交聲字第1403
號），提起抗告，本院裁定如下：
    主  文
抗告駁回。
    理  由
一、本件原裁定略以：
  (一)異議意旨略以：異議人所有車號CN-9161號自小客車於民國
    （下同）97年4月10日行經臺北市○○○道與雙園街口，經
    警逕行舉發闖紅燈之違規事實。惟：
  1.卷附第1張照片顯示時間為「R009」，足證異議人所有汽車
    在白色停止線處時，紅燈尚未亮起，且照片中左上角交叉車
    道之機車群均停止不動，且異議人所有汽車前方紅色汽車亦
    尚在交叉車道行駛中，亦可判斷紅燈可能尚未亮起。
  2.直至卷附第2張照片時間顯示為「R019」時，照片左上角交
    叉車道機車群均停止不動，亦可判斷紅燈可能尚未亮起。
  3.若有闖紅燈之情形，通常均會加速前進，而卷附第2張照片
    顯示異議人所有汽車之速度為42公里，離該路段速限50公里
    ，尚差8公里，亦足證異議人所有汽車絕無違規意圖，爰聲
    明異議，請求撤銷原處分云云。
  (二)按汽車駕駛人，行經有燈光號誌管制之交岔路口闖紅燈者，
    處新臺幣（下同）1,800元以上5,400元以下罰鍰。前項紅燈
    右轉行為者，處600元以上1,800元以下罰鍰，道路交通管理
    處罰條例第53條定有明文。汽車駕駛人有道路交通管理處罰
    條例第53條之情形者，記違規點數3點，同條例第63條第1項
    第3款亦定有明文。
  (三)查台北市○○○道與雙園街口，設有微電腦感應線圈自動採
    證多功能相機，每次採證2張，每張相隔1秒，第1張為確認
    位置，第2張確認違規，相機可採證闖紅燈、紅燈左右轉、
    紅燈迴轉、越線臨停、超速及行人穿越道臨時停車等，相片
    會顯示年、月、日、時間、車道、黃燈秒數、紅燈秒數、當
    時速度及張數流水號等情，有臺北市政府警察局萬華分局97
    年5月16日函1件在卷可查。次觀之卷附採證照片所示，異議
    人所駕駛之CN-9161號自用小客車行經上開路口，第1張採證
    照片顯示，該路口已亮起紅燈時，異議人之車輛後輪已壓在
    該路口之停止線，而第2張採證照片，更顯示異議人於該路
    口紅燈時，仍駕駛該車穿越停止線逕自前行。至異議人稱通
    常闖紅燈應係加速通過路口，惟其當時行車速率為每小時42
    公里，低於該路段速限每小時50公里，顯見並無闖紅燈之意
    圖云云，惟闖紅燈之態樣甚多，並不均以加速通過該路口為
    唯一態樣，況異議人闖紅燈之事實既已有採證照片2幀可佐
    ，其上開所辯更無足採。綜上，異議人稱其並未闖紅燈云云
    ，乃卸責之詞，洵非可信。是異議人無視於紅燈號誌之指示
    停車，仍直行闖越，其闖紅燈之違規事實自屬明確。從而，
    原處分機關依法裁量，核無違誤。本件異議為無理由，應予
    駁回。
二、經核原裁定上開認事用法，洵無違誤。抗告人即受處分人猶
    執前詞，否認有上開違規行為，辯稱抗告人之CN9161號汽車
    前輪駛至該路口白色停止線時，坐於前座之駕駛親眼看見紅
    燈尚未亮起，也許就在瞬間過後紅燈才亮起，才有第一張照
    片中汽車後輪已過白色停止線之情事云云。惟查，車輛面對
    圓形紅燈表示禁止通行，不得超越停止線或進入路口，道路
    交通標誌標線號誌設置規則第206條第1項第5款定有明文，
    縱如抗告意旨所言，抗告人之車輛前輪於通過白色停止線時
    尚非紅燈，然依前開第1張照片觀之（見原審卷第8頁），在
    抗告人之車輛後輪甫通過白色停止線時，交通號誌確已轉為
    紅燈，則縱認抗告人駕駛該車行經前開交叉路口，於前輪通
    過白色停止線時，紅燈尚未亮起，嗣始瞬間轉為紅燈，則抗
    告人本應立即減速並停止前進，惟依卷附第2張照片所示情
    形（見原審卷第8頁），抗告人於紅燈亮起時，並未採取減
    速並停止前進之應變措施，卻仍繼續前進通過該交叉路口。
    是抗告人所在車道之紅燈既已亮起，則通行路權當然歸屬於
    其他車道，抗告人自應停止前進，否則即係侵害其他車道之
    通行路權。再參諸前開第1張照片所示情形，抗告人之車輛
    後輪剛通過白色停止線時，其車頭距離路口尚有小段距離，
    依抗告人所陳當時時速僅42公里，若其欲於交叉路口前煞車
    停止前進，實非難事，則抗告人之車輛於前輪通過白色停止
    線時並非紅燈，雖不及於號誌變換前停於白色停止線後，仍
    應於到達路口前減速並停止前進，詎其反而繼續前進致有本
    件行經燈光號誌管制之交叉路口闖紅燈之情事發生，違規情
    形已經明確。綜上所述，抗告人前開所辯，均不足採，其抗
    告為無理由，應予駁回。
據上論結，應依道路交通案件處理辦法第26條，刑事訴訟法第41
2條，裁定如主文。
中    華    民    國    97    年    8     月    29    日
                  刑事第十四庭   審判長法  官   陳志洋
                                       法  官   蔡聰明
                                       法  官   謝靜慧
以上正本證明與原本無異。
不得再抗告。
                                       書記官   高士童
中    華    民    國    97    年    9     月    5     日


司法院資訊處製作；財團法人民間司法改革基金會備份。
